【裁判字號】    89,易,5158
【裁判日期】    900118
【裁判案由】    竊盜
【裁判全文】
臺灣高雄地方法院刑事判決                        八十九年度易字第五一五八號
    公  訴  人  臺灣高雄地方法院檢察署檢察官
    被      告  乙○○
                          高雄監獄高雄分監執行中）
                        身分證.
右列被告因竊盜案件，經檢察官提起公訴（八十九年度偵字第二二三七五號），本院
判決如左：
    主  文
乙○○踰越安全設備於夜間侵入住宅竊盜，處有期徒刑柒月。
    事  實
一、乙○○於民國八十五年間，因竊盜案件，經法院判處有期徒刑一年六月，拒不到
    案執行而經通緝在案，於通緝期間，竟仍不知悔改，又意圖為自己不法之所有，
    於八十九年十月三日凌晨三時三十分許，在高雄縣鳳山市○○街五十七巷八號甲
    ○○住處，沿一樓遮陽板爬上二樓，將二樓鐵窗打開，踰越安全設備進入屋內，
    並分別於三樓房間、廚房抽屜內竊取甲○○所有之金龜三隻（價值約新臺幣《下
    同》六千元，起訴書誤繕為金牌三面）、現金二千元。嗣為甲○○當場發現報警
    後查獲。
二、案經高雄縣警察局鳳山分局移送臺灣高雄地方法院檢察署檢察官偵查起訴。
    理  由
一、訊之被告乙○○固坦承有於右揭時地進入被害人甲○○住處欲行竊財物之事實，
    惟矢口否認有踰越安全設備竊盜之犯行，辯稱甲○○上開住處一樓是神壇，大門
    未關，伊是從一樓門口進入，伊手受傷，不可能沿一樓遮陽板爬上二樓，再拉開
    鐵窗進入，而且伊只是在廚房伸手要拿抽屜內的二千元，即被發現，該二千元即
    掉落，尚未得手云云。經查：被告如何於右揭時間進入上開甲○○住處竊得金龜
    三隻及現金二千元，又如何遭被害人甲○○當場發現報警查獲等情，已據被害人
    甲○○於警訊及本院審理時指述綦詳（見警卷第四頁至第五頁反面、本院九十年
    一月十一日審判筆錄），並有領結一紙附卷可稽，且被告亦於警訊及偵審中坦認
    有於右揭時地竊盜之事實（見警卷第一頁反面、偵查卷第五頁反面、本院八十九
    年十二月二十七日、九十年一月十一日審判筆錄），足徵被告確有上開竊盜之行
    為。被告雖辯稱伊是從上開房屋之大門進入，且尚未得手云云，然被告係自一樓
    遮陽板爬上二樓，再拉開鐵窗進入，且該屋一樓大門當時緊閉，被告不可能自一
    樓鐵門進入等情，已據被害人甲○○分別於警訊及本院審理時陳稱：「由一樓遮
    陽板踏上二樓由鐵窗進入二樓內行竊」（見警卷第四頁反面）、「我們一樓是神
    壇沒有錯，神壇的門，晚上是關起來的，當時一樓鐵門都有關著，‧‧‧事後我
    們查看一樓鐵門是關著的，二樓的窗戶是被拉開」、「約在晚上十一點多關門，
    隔日早上六點多開門」（見本院九十年一月十一日審判筆錄）等語甚明，且被告
    已分別於三樓房間及一樓廚房內竊得金龜三隻、現金二千元一節，亦據被告於警
    訊時供承：「在樓下廚房旁的皮包內竊取新台幣貳仟元，另在三樓房間竊取得手
    金龜參隻」等語明確（見警卷第一頁反面），核與被害人甲○○於本院審理時陳
    稱：「三隻金龜放在三樓房間內，二千元現金是放在廚房抽屜內，警察是在他身
    上搜到金龜及現金二千元」等情相符（見本院九十年一月十一日審判筆錄），而
    被害人甲○○與被告間並不認識，亦無仇怨，已據被告於警訊時供明在卷（見警
    卷第一頁反面），自無誣陷被告之理，是被告前開所辯，顯係事後卸責之詞，要
    無可採，本件事證明確，被告犯行洵堪認定。
二、核被告於右揭時地踰越安全設備於夜間侵入上開甲○○住宅竊盜之行為，係犯刑
    法第三百二十一條第一項第一款、第二款踰越安全設備於夜間侵入住宅竊盜罪。
    公訴人起訴之犯罪事實及法條雖未敘及被告所為尚涉刑法第三百二十一條第一項
    第二款踰越安全設備犯行，惟刑法第三百二十一條第一項所列各款為竊盜之加重
    條件，如犯竊盜罪兼具數款加重情形時，因竊盜行為祇有一個，仍祇成立一罪（
    最高法院六十九年臺上字第三九四五號判例參照），既屬一罪關係，顯屬漏列，
    爰予更正。審酌被告於八十五年間即因犯竊盜案件，遭法院判處罪刑，竟拒不到
    案，反於通緝期間，再犯本件竊盜案件，顯無悔悟之心，且無懾於律法，而其踰
    越門扇於夜間侵入住宅竊盜，危害住家安全甚鉅，惡性非輕，惟念其犯後坦承部
    分犯行，態度尚可，且所竊得財物已由被害人甲○○領回等一切情狀，量處如主
    文所示之刑。
據上論斷，應依刑事訴訟法第二百九十九條第一項前段，刑法第三百二十一條第一項
第一款、第二款，判決如主文。
中      華      民      國      九十      年    一      月      十八    日
                                  臺灣高雄地方法院刑事庭
                                      法  官
（如不服本判決，應於判決送達後十日內，向本院提出上訴狀。）
附錄本案判決論罪科刑法條：
刑法第三百二十一條第一項第一款、第二款：
犯竊盜罪而有左列情形之一者，處六月以上五年以下有期徒刑：
一、於夜間侵入住宅或有人居住之建築物、船艦或隱匿其內而犯之者。
二、毀越門扇、牆垣或其他安全設備而犯之者。


司法院資訊處製作；財團法人民間司法改革基金會備份。
